臺灣臺中地方法院刑事判決　　　　　　　　　　　　九十三年度易字第一三六八號
　　公　訴　人　臺灣臺中地方法院檢察署檢察官
　　被　　　告　甲○○
右列被告因竊盜等案件，經檢察官提起公訴（九十三年度偵字第二五八六號），被告
於準備程序中就被訴事實為有罪之陳述，經告知簡式審判程序之旨，並聽取公訴人、
被告之意見後，本院合議庭裁定由受命法官獨任進行簡式審判程序，判決如左：
    主  文
甲○○共同竊盜，處有期徒刑伍月，如易科罰金，以參佰元折算壹日。又連續行使偽
造私文書，足以生損害於他人，處有期徒刑肆月，如易科罰金，以參佰元折算壹日；
如附表編號一、二所示偽造之「陳俊憲」署押各壹枚、如附表編號三所示偽造之「陳
俊憲」署押壹枚、「蕭耀輝」署押伍枚（含簽名及印文），均沒收。應執行有期徒刑
柒月，如易科罰金，以參佰元折算壹日；如附表編號一、二所示偽造之「陳俊憲」署
押各壹枚、如附表編號三所示偽造之「陳俊憲」署押壹枚、「蕭耀輝」署押伍枚（含
簽名及印文），均沒收。
    事  實
一、甲○○明知位於臺中縣大肚鄉○○路○段三二０巷三十五號旁空地，由富勤模具
    工業股份有限公司（下稱富勤公司）所保管之鐵製汽車模具十五組，係三富汽車
    工業股份有限公司（下稱三富公司）所有，竟意圖為自己不法之所有，與自稱姓
    陳、持用0000000000門號之成年男子，共同基於竊盜之犯意聯絡，於
    民國（下同）九十一年十二月十四日上午十時許，由該陳姓男子以電話聯絡不知
    情之三鼎起重行負責人詹益枝，雙方約定以一趟新台幣（下同）五千元之代價，
    載運上開模具，陳姓男子並留下0000000000電話，請詹益枝派員至現
    場與李姓男子（即甲○○）會合。詹益枝於接受委託後，指派不知情之司機沈添
    龍、曾昌仁分別駕駛ＸＦ─６３３號、ＫＴ─９１２號營業用大貨車於同日上午
    十二時許在王田交流道與甲○○會合後，由甲○○帶領於同日下午一時許前往上
    址，並指揮不知情之不詳姓名之男子操作堆高機，分別將汽車模具各六組（共二
    十四塊）放置在沈添龍所駕駛之ＸＦ─６３３號貨車及曾昌仁所駕駛之ＫＴ─９
    １２號營業用大貨車上，得手後，前開二輛貨車行經守衛管制室時，沈添龍所駕
    駛之ＸＦ─６３３號順利獲准通行，並接獲甲○○之指示前往臺中市○○路與山
    西路口會合，另曾昌仁所駕駛之ＫＴ─９１２號營業用大貨車則遭富勤公司守衛
    乙○○察覺有異，加以攔劫，並前向甲○○查詢，甲○○偽稱已得三富公司同意
    後，即駕車逃離現場。
二、嗣於同日下午近三時許，甲○○與沈添龍所駕駛之ＸＦ─６３３號貨車在臺中市
    ○○路與山西路口會合後，原本要將所竊得之汽車模具六組賣給不知情臺中市○
    ○路上之廢鐵回收場，嗣經該廢鐵回收場之引薦，甲○○始指揮沈添龍轉往位於
    臺中縣烏日鄉○○路一八七號之陞錩金屬企業有限公司（下稱陞錩公司），將汽
    車模具六組以十一萬四千一百二十元之代價售予不知情之陞錩公司負責人張耀薰
    。當時，張耀薰要求甲○○應提出身分證以便登記，詎甲○○為避免警方查緝，
    另基於行使偽造私文書之概括犯意，表示未帶證件，先在便條紙上偽造「陳俊憲
    」署名一枚，並填上身分證統一編號為：Ｚ000000000號、地址為臺中
    縣梧棲鎮○○路五七號等不實資料，表示訂貨人係「陳俊憲」之意（附表編號
    一），持交予張耀薰，且接續在「陞錩電子地磅一二噸傳票」之私文書客戶簽
    章處偽造「陳俊憲」署名一枚，表示由「陳俊憲」所簽收（附表編號二），足生
    損害於張耀薰及「陳俊憲」。
三、其後經警衛乙○○將曾昌仁所駕駛之ＫＴ─９１２號營業用大貨車攔劫並報警處
    理後，始查覺上情，詎甲○○復於本件案發之後，承前開行使偽造私文書之概括
    犯意，為掩飾實情，於九十二年一、二月間之某時，偽簽「陳俊憲」之署名一枚
    、「蕭耀輝」之簽名二枚、印文三枚，以偽造買方為「陳俊憲」、賣方為「蕭耀
    輝」之買賣合約書一份，佯示其所竊得之汽車模具係「陳俊憲」向「蕭耀輝」所
    購買之貨品，並將該偽造之買賣合約書提出予本案承辦檢察官葉芳如加以行使，
    藉以掩過飾非，足生損害於「陳俊憲」、「蕭耀輝」。
四、案經臺灣臺中地方法院檢察署檢察官自動檢舉偵查起訴。
    理  由
一、右揭犯罪事實，業據被告於本院準備及簡式審判程序中坦承不諱，其稱：他知道
    放置於臺中縣大肚鄉○○路空地旁之汽車模具是三富公司所有，該名陳姓男子先
    以電話聯絡不知情之三鼎起重行負責人詹益枝僱請大貨車載運上開模具，他即與
    司機沈添龍、曾昌仁於上午十二時許約在王田交流道附近，由他帶領司機進入上
    開空地，經他指揮先裝一批六組模具，再裝另一批六組模具，第二部車要走的時
    候，警衛將他們欄下來，說要通報，他就趁隙離開現場，偵查卷附的買賣合約書
    是在本案發生之後才加以偽造等語（見本院卷第二一、二五至二七、三二、三三
    頁），並經被害人即陞錩公司負責人張耀薰於警詢及偵查中指述明確（見九十二
    年度偵字第六四號偵查卷第二二、二三、五九、六七頁），且據證人即三富公司
    現場警衛乙○○於警詢、偵查中證述綦詳（見上開偵查卷第二四、二五、五三至
    五五、六十頁），互核與證人即三鼎起重行負責人詹益枝、貨車司機沈添龍、曾
    昌仁於警詢及偵查中證述之情大致相符（見上開偵查卷十一至二一、五四頁），
    此外，亦有其上載據「陳俊憲」署名一枚，並填上身分證統一編號為：Ｚ000
    000000號、地址為臺中縣梧棲鎮○○路五七號等資料之便條紙、陞錩電
    子地磅一二噸傳票各一紙、買賣合約書一份、現場照片六張、現場圖一紙及贓
    物認領保管收據一張在卷可稽（見上開偵查卷第二八至三二、七十頁），是認被
    告之自白與事證相合，堪予採信，本件事證明確，被告犯行已可認定。
二、核被告竊得被害人三富公司所有之汽車模具十二組，所為係犯刑法第三百二十條
    第一項之普通竊盜罪。又被告在如附表編號一所示便條紙上偽造「陳俊憲」署名
    一枚，另接續在如附表編號二所示之私文書客戶簽章處偽造「陳俊憲」署名一枚
    ，分別表示由「陳俊憲」訂購、簽收，並將上開私文書遞交予證人張耀薰，且偽
    造買方為「陳俊憲」、賣方為「蕭耀輝」之買賣合約書等行為，則均係犯刑法第
    二百十六條、第二百十條之行使偽造私文書罪。次第：
（一）被告上開於如附表編號一、二、三所示之私文書上偽造署押為偽造私文書之階
      段行為，偽造私文書後又持以行使，其偽造私文書之低度行為復為行使偽造私
      文書之高度行為所吸收，均不另論罪。
（二）被告將竊得之汽車模具六組出賣予陞錩公司之際，利用同一機會，先後冒用「
      陳俊憲」名義在如附表編號一、二所示之文件上，係於時間、地點均密接之情
      形，就同一犯罪構成要件事實，本於單一犯意接續進行，為接續犯。
（三）被告上開偽造署押之行為與行使偽造私文書之行為，各具有高低度之關係，偽
      造署押行為應為行使之高度行為所吸收，不另論以偽造署押罪。公訴人雖僅就
      上開偽造署押罪部分起訴，而未論以行使偽造私文書罪，惟因該二者具有高低
      度之吸收關係，為實質上一罪，本院自得加以審判。
（四）被告與名字不詳之陳姓男子就本件竊盜罪之部分，具有犯意聯絡及行為分擔，
      為共同正犯。
（五）被告前開二次行使偽造私文書之犯行（如附表編號一、二之私文書及如附表編
      號三之私文書），時間緊接，方法相同，觸犯構成要件相同之罪，顯係基於概
      括犯意為之，為連續犯，依刑法第五十六條之規定，以一罪論。
（六）又公訴人起訴事實雖未敘及被告上揭行使偽造買賣合約書之犯行，然該部分事
      實與公訴人起訴之犯罪事實既具有連續犯之裁判上一罪關係，應為起訴效力所
      及，本院自應併予審究。
（七）被告所犯上開普通竊盜及連續行使偽造私文書二罪之間，犯意各別，罪名不同
      ，應分論併罰之。
（八）爰審酌被告係一身體健全之青年，不思以己力獲取報酬，而以竊盜行為，獲取
      不法之利益，為圖掩飾犯行，使被害人難以追償，偽造「陳俊憲」「蕭耀輝」
      之署押，破壞社會秩序，亦妨害犯罪偵查機關對案件偵查之正確性，投機取巧
      之心態，實不可取，惟犯後坦承犯行不諱，犯後態度頗佳，及被告所竊取之財
      物均已由被害人三富公司取回，及其犯罪之動機、目的、手段等一切情狀，分
      別量處如主文所示之刑，並分別諭知易科罰金之折算標準，並定其應執行之刑
      。
（九）如附表編號一、二所示之便條紙、傳票等私文書，固為被告所偽造之物，惟業
      持交予被害人陞錩公司，已非被告所有，然其上偽造「陳俊憲」署名各一枚，
      均應依刑法第二百十九條規定併予宣告沒收。另如附表編號三所示被告偽造之
      買賣合約書，為被告所有供犯罪所用之物，然未扣案，亦無證據證明尚存，為
      免執行之困難，不另為沒收之宣告，但其上偽簽「陳俊憲」之署名一枚、「蕭
      耀輝」之簽名二枚、印文三枚，應依刑法第二百十九條規定諭知沒收，併此敘
      明。
據上論結，應依刑事訴訟法第二百七十三條之一第一項、二百九十九條第一項前段，
刑法第二十八條、第五十六條、第二百十六條、第二百十條、第三百二十條第一項、
第五十一條第五款、第四十一條第一項前段，第二百十九條，罰金罰鍰提高標準條例
第一條前段、第二條，判決如主文。
中      華      民      國      九十三      年    七    月       十二   日
                                  臺灣臺中地方法院刑事第十二庭
                                          法  官  劉  兆  菊
右正本證明與原本無異。
如不服本判決，應於送達後十日內向本院提出上訴狀（須附繕本），上訴於臺灣高等
法院臺中分院。
                                          書記官
中      華      民      國      九十三      年    七     月     十二    日
附錄論罪科刑法條
刑法第三百二十條
 (普通竊盜罪、竊佔罪)
意圖為自己或第三人不法之所有，而竊取他人之動產者，為竊盜罪，處五
年以下有期徒刑、拘役或五百元以下罰金。
意圖為自己或第三人不法之利益，而竊佔他人之不動產者，依前項之規定
處斷。
前二項之未遂犯罰之。
刑法第二百十條：
偽造、變造私文書，足以生損害於公眾或他人者，處五年以下有期徒刑。
刑法第二百十六條：
行使第二百十條至第二百十五條之文書者，依偽造、變造文書或登載不實事項或使登
載不實事項之規定處斷。
附    表：
┌─┬──────────────────────────────────
│一│偽造「陳俊憲」署名一枚，並填上身分證統一編號為：Ｚ000000000
│  │號、地址為臺中縣梧棲鎮○○路五七號等不實資料，表示訂貨人係「陳俊憲
│  │」之意之便條紙一張
├─┼──────────────────────────────  ───
│二│客戶簽章處偽造「陳俊憲」署名一枚，表示由「陳俊憲」所簽收之陞錩電子地
│  │磅一二噸傳票一紙
├─┼──────────────────────────────────
│三│偽簽「陳俊憲」之署名一枚、「蕭耀輝」之簽名二枚、印文三枚，偽造買方為
│  │「陳俊憲」、賣方為「蕭耀輝」之買賣合約書一份
└─┴──────────────────────────────────
